Inventaris van de collectie archiefbescheiden van de Ordedienst, de Binnenlandse Strijdkrachten, het Militair Gezag en van andere organisaties, gevormd door het Bureau Registratie en Informatie Ontslagen Personeel (BRIOP), (1934) 1940-1947 (2003)
Nationaal Archief, Den Haag
Collectie van het Bureau Registratie en Informatie Ontslagen Personeel (BRIOP), gevormd uit archieven van de Ordedienst, de Binnenlandse Strijdkrachten, het Militair Gezag en van andere organisaties
Collectie BRIOP / archieven van OD en de BS
1934-2003
merendeel 1940-1947
D114
7174 inventarisnummer(s); 77,00 meter
Normale geschreven, getypte en gedrukte documenten, geen bijzondere handschriften.
Nationaal Archief
Ministerie van Defensie
Het archief bevat voornamelijk documenten die betrekking hebben op de organisatie en het handelen van de Binnenlandse Strijdkrachten, Ordedienst, het Militair Gezag, de Stoottroepen, de Landelijke Organisatie voor Hulp aan Onderduikers (LO), knokploegen en de Nederlandse Arbeidsdienst.
Archiefvorming
Geschiedenis van de archiefvormer
Bureau Registratie en Informatie Ontslagen Personeel
Het Bureau Registratie en Informatie Ontslagen Personeel (BRIOP) werd ingesteld in 1958 en heeft tot taak het beheren, bewaren en het op termijn vernietigen van persoonsgegevens van alle ontslagen c.q. niet meer mobilisabele militairen en burgers. Ook het verstrekken van persoonsgegevens ten behoeve van geschiedschrijving behoort tot de taak.
Ordedienst
Al snel na de Nederlandse capitulatie op 15 mei 1940 werd een begin gemaakt met de opbouw van illegale (verzets)organisaties. Een van deze, de Ordedienst (OD), bestond voornamelijk uit officieren van het Nederlandse leger en stelde zich aanvankelijk als taak rust en orde te bewaren in het geval van een Duitse terugtrekking. Echter al snel ging de OD over op actiever verzet. Als juridische basis voor het optreden van de OD werd de sedert 1939 van kracht zijnde Staat van Beleg gehanteerd. Het land werd verdeeld in landelijke gewesten. De drie steden Amsterdam, Den Haag en Rotterdam vormden elk een afzonderlijk gewest. Ieder landelijk gewest werd verdeeld in districten, die op hun beurt weer werden verdeeld in plaatselijke commando's.
Er was een centraal Algemeen Hoofdkwartier (het AHK-OD), dat gevestigd werd in Den Haag. Vanuit het AHK-OD werden richtlijnen en instructies naar de gewesten gezonden, die door de gewestelijke commandanten verder uitgewerkt moesten worden zodat ze aan de plaatselijke omstandigheden konden worden aangepast. De organisatie van het AHK-OD werd gebaseerd op die van het Algemeen Hoofdkwartier van de Koninklijke Landmacht uit 1940. Op 26 maart 1943 bestond het AHK-OD uit 12 secties, vanaf 31 december 1943 bestonden er 19 gewesten. Op 5 september 1944 wordt de OD opgenomen in de Binnenlandse Strijdkrachten.
Militair Gezag
Het Militair Gezag (MG) werd in januari 1943 opgericht door de minister van Oorlog, jhr. mr. O.C.A. van Lidth de Jeude. Het had als taak het tijdelijk besturen van het bevrijd gebied; met nadruk op handhaving van de openbare orde, onderhouden van contacten tussen plaatselijke en geallieerde militaire autoriteiten en het nemen van noodzakelijke bestuursmaatregelen. Het MGwerd in 1946 opgeheven.
Landelijke Organisatie voor Hulp aan Onderduikers en de Landelijke Knokploeg
Deze organisatie (LO) werd in de loop van 1942 opgericht en bestond uit een netwerk van regionale afdelingen die onderduikadressen, valse persoonsbewijzen en andere diensten aan onderduikers leverden. In de loop van 1943 en 1944 werden de organisatie zware slagen toegebracht door de Duitsers, waarna het landelijk netwerk noodgedwongen werd gedecentraliseerd. Een speciale afdeling, de Landelijke Knokploegen, hadden tot taak door middel van overvallen de administratie van de Duitsers te verstoren en distributiekaarten buit te maken. Op 5 september 1944 worden de LO en de Knokploegen opgenomen in de Binnenlandse Strijdkrachten; de Knokploegen vormen het strijdend gedeelte, de LO het niet-strijdend gedeelte.
Binnenlandse Strijdkrachten
Bij Koninklijk Besluit van 5 september 1944, Staatsblad nr. E62 werd bepaald dat "alle vrijwilligers, aangewezen door de, door Onzen Minister van Oorlog erkende, verzetsorganisaties worden beschouwd als militairen in den zin der wet en te behooren tot de Koninklijke Landmacht." De uit deze vrijwilligers gevormde eenheden werden aangeduid als "Binnenlandsche Strijdkrachten" (BS) en werden onder de bevelen gesteld van de Bevelhebber der Nederlandse Strijdkrachten, prins Bernhard. De BS had tot taak rust en orde te handhaven in bevrijde gebieden en steun te verlenen aan de oprukkende Geallieerde legers. De groep was verdeeld in twee onderdelen: het Strijdend Gedeelte en het Niet Strijdend Gedeelte. In augustus 1945 werd de BS opgenomen in de Koninklijke Landmacht en in 1948 kwam met de opheffing van het Centraal Afwikkelings Bureau-BS het definitieve einde.
Regiment Stoottroepen
De Stoottroepen in Limburg, Noord-Brabant en Zeeland werden op 21 september 1944 opgericht als militaire eenheid, officieel "Regiment Stoottroepen Prins Bernhard". De eenheid bestond uit voormalige verzetsstrijders en stond onder bevel van J.J.F. Borghouts. Het hoofdkwartier werd in Eindhoven gevestigd. Het regiment als taak het leveren van daadwerkelijke gevechtssteun aan de geallieerde legers. Na het einde van de oorlog ging het regiment op in de Koninklijke Landmacht en het bestaat nog steeds.
Nederlandse Arbeidsdienst
De Nederlandse Arbeidsdienst (NAD) werd door de Duitsers in 1941 opgericht als opvolger van de Opbouwdienst uit 1940. De bedoeling was een soort arbeidsdienstplicht in te stellen voor voormalige militairen en jongemannen. Meisjes konden zich vrijwillig aanmelden. In eerste instantie was de dienst politiek-neutraal, maar al snel werd de dienst een nationaal-socialistische propagandamiddel dat echter weinig effectief was. Veel leden zagen de dienst als mogelijkheid om aan arbeidsinzet in Duitsland te ontkomen. De arbeiders werden ingezet bij projecten zoals ruilverkaveling en aanleg van infrastructuur. Op 5 september 1944 liepen de kampen grotendeels leeg. Daarna werd het restant ingezet voor werkzaamheden voor de Wehrmacht. Op 10 september 1944 werd de NAD opgeheven.
Geschiedenis van het archiefbeheer
Deze collectie is ontstaan uit archiefmateriaal van de Ordedienst, Binnenlandse Strijdkrachten, Militaire Gezag, Nederlandse Arbeidsdienst en de Landelijke Organisatie voor Hulp aan Onderduikers en de Landelijke Knokploegen. De collectie is tussen 1949 en 1958 gevormd door het Centraal Afwikkeling Bureau van de BS en is vanaf 1958 beheer en nog aangevuld door de BRIOP.
Op 21 januari 1945 gelastte het hoofd van de afdeling Binnenlandsche Strijdkrachten dat diegene die belast waren met de afwikkeling van opgeheven of op te heffen afdelingen, het archief van het op te heffen onderdeel dienden te bewerken. Het selectiecriterium was eenvoudig: bij twijfel dienden stukken te worden bewaard. De te vernietigen bescheiden moesten worden verbrand.
Op 20 augustus 1945 verstuurde de betaalmeester-hoofdinstructeur een circulaire inzake de opruiming der archieven rond. Voor alle zekerheid wees hij erop, dat in geen geval financiële stukken en stukken van de loonadministratie mochten worden vernietigd.
In december 1945 gaf het hoofd van het Centraal Afwikkeling Bureau van de BS de minister van Oorlog in overweging het zogenaamde stamboek, waarin was vastgelegd wie in welk tijdperk tot welk onderdeel van de BS had behoord, over te nemen. Het was weliswaar niet compleet - het was opgezet nadat er een staf was opgericht bij de BS en werd nog steeds aangevuld, maar na de opheffing zou het om verschillende redenen van belang kunnen zijn.
In 1946 werd geconstateerd dat de archieven van de BS (inclusief de archieven van de OD en LO/ Knokploegen die sinds 5 september 1944 onder de organisatie BS vielen) in grote wanorde verkeerden. De oorlogstoestand, het ondeskundig beheer en vele mutaties bij het personeel lagen ten grondslag aan deze wanorde. Om enigszins orde te krijgen in de ordening werd een richtlijn opgesteld hoe de toegankelijkheid van de archieven moest worden hersteld. Grofweg kwam het er op neer dat archieven, voor zover dat nog niet was gebeurd, niet mochten worden vermengd. Verder diende er twee archiefblokken te worden gevormd, te weten een financieel/personeel administratief blok waarin waren opgenomen rekeningen en loonlijsten en een correspondentieblok waarin gevechtsberichten, verslagen en correspondentie waren opgenomen.
De in 1958 opgerichte BRIOP heeft als taak persoonsgegevens van alle ontslagen c.q. niet meer te mobiliseren militairen en burgers te beheren, bewaren en op termijn te vernietigingen. Voor de uitvoering van deze taak beheerden en gebruikten zij de ontstane collectie van de OD, BS, MG, Nederlandse Arbeidsdienst en LO/Landelijke Knokploegen.De BRIOP vulde de collectie daarnaast ook nog aan met documentatie en voor hun taak relevante archiefbescheiden van andere archiefvormers.
De archiefcollectie is in 1978 verhuisd van Den Haag naar Hoensbroek. Dit in het kader van het verspreiden van rijksdiensten. In 1983 is het verhuisd naar het Bureau Registratie en Informatie Ontslagen Personeel (BRIOP) van het ministerie van Defensie in Kerkrade. In 2008 is het archief overgebracht naar het Bureau Centraal Archievendepot van het ministerie van Defensie te Rijswijk.
De verwerving van het archief
Het archief is krachtens bepalingen van de Archiefwet overgebracht.
Inhoud en structuur van het archief
Inhoud
Het archief bevat voornamelijk documenten die betrekking hebben op de organisatie en het handelen van de Binnenlandse Strijdkrachten, Ordedienst, het Militair Gezag, de LO, Knokploegen, de Raad van Verzet, Persverzet en de Nederlandse Arbeidsdienst. Als gevolg van het gebruik van de collectie door het BRIOP als werkarchief bevat het archief ook materiaal van na de jaren veertig, zoals kopieën van boeken en documentatie betreffende de oorlog en correspondentie. Daarnaast is ook een blok 'Overige stukken' ontstaan dat bestaat uit materiaal dat los van de voornoemde onderwerpen werd aangetroffen. Door de gehele collectie bevinden zich veel handgeschreven stukken in pen en potlood. Ook zijn er fotomateriaal en armbanden aangetroffen. Incidenteel zijn stukken in de Engelse, Duitse en Franse taal aangetroffen.
Selectie en vernietiging
Op dit archief is geen selectie uitgevoerd. Zowel de zorgdrager als het Nationaal Archief hebben aangegeven dat op grond van de hardheidsclausule in Artikel 5 lid e van het Archiefbesluit 1995, het hele archief als te bewaren aangemerkt kan worden.
Aanvullingen
Het tweede deel van deze collectie, de Persoonsdossiers, wordt door de zorgdrager zelf geselecteerd. Hier kunnen eventueel aanvullingen uit voortvloeien.
Ordening van het archief
Dit archief is primair ingedeeld op onderdeel en daar waar mogelijk op onderliggende onderdelen. Bij de indeling is vooral gekeken naar de structuur van de collectie en deze structuur is overgenomen in de inventaris.
De eerste rubriek betreft het blok van de Ordedienst. Omdat het hier om slecht een klein aantal dossiers gaat, is deze rubriek niet verder onderverdeeld. Het blok Binnenlandse Strijdkrachten is ingedeeld in gewesten, per gewest in districten en daaronder op plaatselijke commando's. Het blok Nederlandse Arbeidsdienst, het blok Landelijke Organisatie voor Hulp aan Onderduikers/Landelijke Knokploegen, het blok Militair Gezag, het blok Raad van Verzet en het blok Persverzet hebben geen verdere ordening. Binnen de dossiers is de ordening veelal chronologisch. De rubriek Overige stukken bevat materiaal uit een deel van het archief dat door de zorgdrager met 'Diversen' was aangeduid en niet onder de andere rubrieken te voegen is. Deze inventaris begint met inventarisnummer 1. Tevens zijn er inventarisnummers waarbij “vervallen” staat. Dit zijn inventarisnummers die na de materiële bewerking van het archief niet langer verwijzen naar een fysiek stuk.
Aanwijzingen voor de gebruiker
Openbaarheidsbeperkingen
Deels openbaar, deels beperkt openbaar (B).
Materiële beperkingen
Het archief kent geen beperkingen voor het raadplegen van stukken als gevolg van slechte materiële staat.
Aanvraaginstructie
Openbare archiefstukken kunnen online worden aangevraagd en gereserveerd. U kunt dit ook via de terminals in de studiezaal van het Nationaal Archief doen. Om te kunnen reserveren dient u de volgende stappen te volgen:
Creëer een account of log in.
Selecteer in de archiefinventaris een archiefstuk.
Klik op ‘Reserveer’ en kies een tijdstip van inzage.
Beschikbaarheid van kopieën
Inventarisnummers van dit archief zijn niet in kopievorm beschikbaar
Afgescheiden archiefmateriaal
Verwante archieven
De volgende archieven zijn verwant:
2.04.74 - Inventaris van het archief van het Bureau Afwikkeling Nederlandse Arbeidsdienst (BANAD) en voorgangers, 1940-1947 (1968)
2.13.137 - Inventaris van het archief van de Ordedienst/Bevelhebber der Nederlandse Strijdkrachten en Binnenlandse Strijdkrachten 1940-1956
2.13.25 - Inventaris van het achief van het Militair Gezag, (1939) 1943-1946 (1956),
Bijlagen
Lijst van gebruikte afkortingen
AHK-OD
Algemene Hoofdkwartier Ordedienst
BBO
Bureau Bijzondere Opdrachten
BT
Bewakingstroepen
(N)BS
(Nederlandse) Binnenlandse Strijdkrachten
BNS-BB
Bevelhebber Nederlandse Strijdkrachten - Binnenlandse Strijdkrachten
BVL
Bijzondere Vrijwillige Landstorm
CAB
Centraal Afwikkelingsbureau
CAT
Commando Afwerp Terreinen
CGK
Centraal Gevangenen Kamp
CID
Centrale Inlichtingen Dienst
CVB
Centraal Voorzieningsbureau
DC
Districtscommandant
GC-SG
Gezagscompagnie Strijdend Gedeelte
GIC/GID
Gewestelijke Inlichtingencentrale/-dienst
GIOW
Gemeenschap van Oud-Illegale Werkers
GSA
Gewestelijke Sabotage Afdeling
KC
Kwartiercommandant
LK
Koninklijke Landmacht
KM
Koninklijke Marine
LIB
Licht Infanterie Bataljon
LKP
Landelijke Knokploegen
LO
Landelijke Organisatie (voor hulp aan onderduikers)
MG
Militair Gezag
NAD
Nederlandse Arbeidsdienst
NC
Nationaal Comité
NSG
Niet-Strijdens Gedeelte (van de BS)
NSF
Nationaal Steunfonds
OD
Ordedienst
OVW
Oorlogsvrijwilliger
POD
Politieke Opsporingsdienst
Provost Coy
Provost Company, militaire eenheid naar Engels/Canadees model, met Militaire Politie-taken
RI
Regiment Infanterie
RVV
Raad van Verzet
SG
Strijdend Gedeelte (van de BS)
SD
Sicherheitsdienst
ZKH
Zijne Koninklijke Hoogheid (Prins Bernhard)
Beschrijving van de series en archiefbestanddelen
- Ordedienst
  - Stukken betreffende illegale contacten en veroordelingen, 1940-1944; 1; 1 omslag
    Bevat Duitse teksten
  - Stukken betreffende aanwijzingen en instructies, 1941-1954; 2; 1 omslag
  - Afschrift van een verslag van G.A. Dogger betreffende de organisatie van de Ordedienst, 1942; 3; 1 omslag
  - Stukken betreffende een proces tegen leden van de Ordedienst, 1943; 4-5; 2 omslagen
    - Ordedienst Proces I Anklageverfügung und Haftbefehl 1943, 4
    - Ordedienst proces I Feldurteil 1943, 5
  - Stukken betreffende het ontstaan van de Ordedienst, 1943-1945; 6; 1 omslag
  - Stukken betreffende schuilnamen, 1943, 1945; 7-8; 2 omslagen
    - Map I 1943, 7
    - Map II 1945, 8
  - Afschriften van sterkterapporten van de gewesten, 1944; 9; 1 omslag
  - Stukken betreffende de Binnenlandse Strijdkrachten, 1944-1945; 10; 1 omslag
  - Stukken betreffende de radio-omroep in Nederland, 1944-1945; 11; 1 omslag
  - Stukken betreffende kaarten van Nederland, 1944, 1947; 12; 1 omslag
  - Stukken betreffende gerepatrieerden uit concentratiekampen, 1944-1948; 13; 1 omslag
  - Stukken betreffende gevangenen in concentratiekampen, 1945; 14; 1 omslag
  - Namenlijsten inzake het tweede Ordedienstproces, 1945; 15; 1 omslag
  - Stukken betreffende het gevangenisleven in de Scheveningse gevangenis (Oranjehotel), 1945; 16; 1 omslag
  - Stukken betreffende de omgekomen leden van de verzetsgroep Stijkel, 1945; 17; 1 omslag
  - Stukken betreffende Joodse vluchtelingen naar Suriname, 1945; 18; 1 omslag
  - Stukken betreffende gijzelaarskampen in Noord-Brabant, 1945; 19; 1 omslag
  - Stukken betreffende de organisatie van de Ordedienst in district Vlaardingen - Westland, 1945; 20; 1 omslag
  - Stukken betreffende de Verbindingsdienst, 1945; 21-23; 3 omslagen
    - Koeriersdiensten 1945, 21
    - Organisatie 1945, 22
    - Telefoondiensten 1945, 23
  - Stukken betreffende de concentratiekampen Ravensbrück, Rathenow en Dachau, 1945; 24; 1 omslag
  - Stukken betreffende het gijzelaarskamp Haaren in Noord-Brabant, 1945; 25; 1 omslag
  - Namenlijsten van gearresteerde illegale werknemers, 1945; 26; 1 omslag
  - Stukken betreffende de verzetsgroep De Geuzen, 1945; 27; 1 omslag
  - Lijsten van gevangenen in concentratiekampen, 1945; 28; 1 omslag
  - Notulen en agenda's van de vergaderingen van de commandanten, de ondercommandanten en verbindingsofficieren, 1945-1947; 29; 1 omslag
  - Stukken betreffende de organisatie van het Algemeen Hoofdkwartier, 1945, 1948; 30; 1 omslag
  - Stukken betreffende de 72 gefusilleerden van het eerste Ordedienstproces, 1945-1950; 31; 1 omslag
  - Stukken betreffende Sectie V: Genie, 1945, 1951; 32; 1 omslag
  - Stukken betreffende het concentratiekamp Westerbork, 1945, 1967; 33; 1 omslag
    Bevat Duitse tekst
  - Stukken betreffende de Radiodienst, 1945-1946, 1951-1952, 1980; 34-35; 1 omslag en 1 pak
    - Gewesten VI tot en met XIX 1946, 1951-1952, 1980, 34; 1 pak
    - Landelijke organisatie en gewesten I tot en met V 1945, 1951-1952, 35
  - Afschrift van "Het gedenkboek van het Oranjehotel" door E.P. Weber, 1947; 36; 1 omslag
  - Stukken betreffende de coderingsdienst, 1947; 37; 1 omslag
  - Verslagen van luitenant Navis betreffende de organisatie van de Ordedienst, 1947, 1949; 38; 1 omslag
  - Namenlijst betreffende de reünie van 5 mei 1970, 39; 1 omslag
  - Stukken betreffende de Ordedienst processen I en II, 1975; 40; 1 omslag
  - Afschrift van "'De Gijzelaars van Sint Michielsgestel" door Madelon de Keizer, 1979; 41; 1 omslag
  - Stukken betreffende gesneuvelden, gefusilleerden en overlevenden Ordedienstprocessen, z.j.; 42; 1 omslag
  - Stukken betreffende radiostations van de Koninklijke Landmacht, z.j.; 43; 1 omslag
  - Namenlijsten van de illegale Ordedienst overgenomen uit documentatie betreffende het Algemeen Hoofdkwartier Ordedienst Six, z.j; 44; 1 omslag
  - Stukken betreffende voordrachten voor onderscheidingen voor het Algemeen Hoofdkwartier Ordedienst Sectie V Leiden, z.j; 45; 1 omslag
- Binnenlandse Strijdkrachten
  - Organisatie
    - Algemeen
      - Richtlijnen, besluiten en rondschrijvingen van het Militair Gezag aan de Binnenlandse Strijkrachten en anderen, 1943-1945; 46; 1 omslag
      - Stukken betreffende de rechtspositie van Binnenlandse Strijkrachten, Ordedienst, Knokploegen en Raad van Verzet, 1943 -1945, 1952; 47; 1 omslag
      - Stukken betreffende repatriatie en behandeling Nederlandse Krijgsgevangen, 1943, 1944, 1968; 48; 1 omslag
      - Stukken betreffende erkenning en behandeling van de Binnenlandse Strijdkrachten door de Duitse Wehrmacht, 1944; 49; 1 omslag
      - Stukken betreffend de verhouding tussen Binnenlandse Strijdkrachten en Politie, 1944; 50; 1 omslag
      - Stukken betreffende het testen van officieren, 1944; 51; 1 omslag
      - Stukken betreffende vliegbasis Leeuwarden en Vliegbasis Twente, 1944; 52; 1 omslag
      - Stukken betreffende de "Silbertanne"-moorden, 1944; 53; 1 omslag
      - Stukken betreffende de Duitse Wehrmacht, 1944-1945; 54
      - Stukken betreffende wijzigingen in het Vreemdelingenreglement, 1944-1945; 55; 1 omslag
      - Stukken betreffende aanmelding en onderzoek van oorlogsvrijwilligers, 1944-1945; 56; 1 omslag
      - Proclamaties van de capitulatie van het Duitse Leger in Nederland en bekendmakingen rondom de bevrijding van de Opperbevelhebber van de Land- en Zeemacht, 1944-1945; 57; 1 omslag
      - Stukken betreffende het Aanmeldingsbureau voor Oorlogsvrijwilligers, 1944-1945; 58; 1 pak
      - Sterkteopgaven Nederlandse Binnenlandse Strijdkrachten, 1944-1945; 59; 1 omslag
      - Stukken betreffende de verhouding tussen de Binnenlandse Strijdkrachten en Geallieerden, 1944-1945; 61; 1 omslag
      - Staatsbladen betreffende de Binnenlandse Strijdkrachten, 1944-1945; 62; 1 omslag
      - Stukken betreffende de relatie tussen Binnenlandse Strijdkrachten en het Militair Gezag, 1944-1945; 63; 1 omslag
      - Stukken betreffende illegale pamfletten, 1944-1945; 64; 1 omslag
      - Dagorders van de Bevelhebber der Binnenlandse Strijdkrachten betreffende de organisatie van de Binnenlandse Strijdkrachten na de bevrijding, 1944-1945; 65; 1 omslag
      - Stukken betreffende de Poolse Brigade, 1944-1946; 66; 1 omslag
      - Stukken betreffende burgerpersoneel, 1944-1946; 67-70; 1 pak en 3 omslagen
        - Betalingsregelingen 1945, 67
        - Correspondentie 1945-1946, 68; 1 pak
        - Richtlijnen 1945, 69
        - Vordering van arbeidskrachten 1944-1945, 70
      - Stukken betreffende politieke delinquenten, 1944, 1947; 71; 1 omslag
      - Stukken betreffende gevorderde en gearresteerde arbeidskrachten de Grote Razzia's te Rotterdam, Amsterdam en Den Haag, 1944-1976; 72; 1 omslag
      - Stukken betreffende het drama van Putten, 1944-1945, 1984; 73; 1 omslag
      - Stukken betreffende infiltranten in Duitse en vijandige instanties, 1945; 74; 1 omslag
      - Stukken betreffende interneringskamp "Harskamp", 1945; 75; 1 omslag
      - Zuivering en zuiveringslijsten officieren van de Koninklijke Landmacht, 1945; 76; 1 omslag
      - Richtlijnen betreffende de omgang met vreemdelingen tijdens en na de bevrijding, 1945; 77-78; 2 omslagen
        - Vreemdelingen uit Duitsland, Bulgarije, Oostenrijk, Finland, Hongarije, Italië, Japan, Roemenië, Thailand en Tsjecho-Slowakije 1945, 77
        - Vreemdelingen uit Rusland, de Baltische Staten, Polen, België en China 1945, 78
      - Stukken betreffende vreemdelingen niet in dienst bij de Binnenlandse Strijdkrachten uit Rusland, Polen, Roemenië, Bulgarije en Finland, 1945; 79; 1 omslag
      - Stukken betreffende de registratie van Duitsers en Duitse statenlozen in Noord-Holland, 1945; 80; 1 omslag
      - Stukken betreffende huwelijken tussen vijandelijke onderdanen en Nederlanders, 1945; 81; 1 omslag
      - Stukken betreffende de geallieerde Red Ballroute voor het transport van goederen en troepen, 1945; 82; 1 omslag
      - Stukken betreffende politiek onbetrouwbare leden der Binnenlandse Strijdkrachten, 1945; 83; 1 omslag
      - Stukken betreffende Nederlandse krijgsgevangen bij de Geallieerden, 1945, 1948; 84; 1 omslag
      - Stukken betreffende hulp aan Franse krijgsgevangen, 1945, 1972; 85; 1 omslag
      - Stukken betreffende de Commissie Koot, 1945, 1979; 86; 1 omslag
      - Stukken betreffende de capitulatie, 1945, 1985; 87; 1 omslag
      - Stukken betreffende boeken over het verzet, 1945-1946, 1967, 1976, 1988; 88; 1 omslag
      - Stukken betreffende de aanslag op Rauter en de represailles bij de Woeste Hoeve, 1945, 1949, 1955, 1970, 1974, 2003; 89; 1 omslag
      - Stukken betreffende de geschiedenis van de Binnenlandsche Strijdkrachten, 1947, 1952; 90; 1 omslag
      - Stukken betreffende voormalige krijgsgevangenen uit Rusland, 1950-1951; 91; 1 omslag
      - Stukken betreffende het Nederlands Beheers Instituut, 1966; 92; 1 omslag
      - Stukken betreffende de opstand van Georgische soldaten op Texel, 1979; 93
    - Centraal Afwikkelingsbureau
      - Overzicht van door het Ministerie van Buitenlandse Zaken behandelde zaken betreffende de oorlogstoestand, 1940; 94; 1 omslag
      - Correspondentie van het kabinet en het Afwikkelingsbureau met Duitsland betreffende de eerste bezettingsjaren, 1940-1950; 95; 1 pak
      - Stukken betreffende motorvoertuigen, 1944-1945; 96; 1 omslag
      - Stukken betreffende het inzetten van personeel, 1944-1945; 97; 1 omslag
      - Stukken betreffende de personeelsbezetting van de Binnenlandse Strijdkrachten, 1944-1946; 98-99; 2 omslagen
        - Map I 1944-1946, 98